臺灣高雄地方法院民事判決　九十二年度訴字第二六七一號
　　原　　　告　　甲○○
　　訴訟代理人　　吳永茂律師
　　複　代理人　　曾慶雲律師
　　　　　　　　　乙○○
　　被　　　告　　丙○○
當事人間請求損害賠償事件，由刑事庭移送前來（民國九十二年度簡附民字第四○號
），本院於民國九十三年八月三十日言詞辯論終結，判決如下：
    主    文
被告應給付原告新台幣貳拾萬貳仟柒佰壹拾柒元，及自民國九十二年九月十九日起至
清償日止，按週年利率百分之五計算之利息。
原告其餘之訴駁回。
訴訟費用由被告負擔三分之一，餘由原告負擔。
本判決第一項得假執行。
原告其餘假執行之聲請駁回。
    事    實    及    理    由
一、本件被告經合法通知，未於言詞辯論期日到場，核無民事訴訟法第三百八十六條
    各款所列情形，爰依原告聲請，由其一造辯論而為判決。
二、原告主張：其為訴外人福灣企業股份有限公司（下稱福灣公司）之法務課長，而
    被告曾於民國九十年九月間向福灣公司貸款新台幣（下同）七十一萬五千八百四
    十元，以分期付款之方式購買福特廠牌自用小客車一部，因被告未依約繳納每期
    應付款項，遭福灣公司聲請查封其名下財產，被告因而心生不滿，遂於九十一年
    十二月六日上午十時許，夥同另二名不詳姓名男子，至高雄市○○○路二一一號
    十六樓之一福灣公司高雄分公司理論，原告出面與其洽談後，雙方意見不合，被
    告竟出手毆打原告之頭部，致原告受有左側眉部裂傷、頭部外傷等傷害。嗣被告
    上開行為，因涉犯刑法第二百七十七條第一項之普通傷害罪，經本院刑事庭以九
    十二年度簡字第三一六九號（下稱系爭刑事案件）判處拘役三十日確定。爰依侵
    權行為法律關係，請求被告賠償醫藥費用二千七百十七元、整型美容費用四萬九
    千五百零一元、不能工作之損失四萬七千七百八十二元、非財產上之損害五十萬
    元，共計六十萬元。從而聲明：（一）被告應給付原告六十萬元，及自起訴狀繕
    本送達被告翌日起至清償日止，按週年利率百分之五計算之利息。（二）願供擔
    保請准宣告假執行。
三、經查，原告主張其為福灣公司之法務課長，而被告因不滿福灣公司聲請查封其名
    下財產，曾於九十一年十二月六日上午十時許，夥同另二名不詳姓名男子，至高
    雄市○○○路二一一號十六樓之一福灣公司高雄分公司理論，原告出面洽談後，
    雙方意見不合，被告即出手毆打原告之頭部，致原告受有左側眉部裂傷、頭部外
    傷等傷害。嗣被告上開行為，因涉犯刑法第二百七十七條第一項之普通傷害罪，
    經系爭刑事案件判處拘役三十日確定之事實，核與證人即福灣公司員工林淑藝、
    黃如君於系爭刑事案件偵查中證述當時有聽到吵鬧聲，原告走出會客室時已經左
    眼角受傷流血，於是打電話報警等語（見臺灣高雄地方法院檢察署九十二年度他
    字第二○○三號卷九十二年五月十六日訊問筆錄）大致相符，並經本院調閱系爭
    刑事案件卷宗查核屬實，復有診斷證明書、刑事判決各一份附卷可稽，已堪認定
    。又被告已於相當時期受合法通知，並未到庭辯論，亦未提出書狀為何聲明或陳
    述，依民事訴訟法第二百八十條第三項之規定，視同自認，是原告之主張益堪信
    為真實。
四、按因故意或過失，不法侵害他人之權利者，負損害賠償責任。不法侵害他人之身
    體或健康者，對於被害人因此喪失或減少勞動能力或增加生活上之需要時，應負
    損害賠償責任。且不法侵害他人之身體、健康、名譽、自由、信用、隱私、貞操
    ，或不法侵害其他人格法益而情節重大者，被害人雖非財產上之損害，亦得請求
    賠償相當之金額。其名譽被侵害者，並得請求回復名譽之適當處分。民法第一百
    八十四條第一項前段、第一百九十三條第一項、第一百九十五條第一項分別定有
    明文。今被告故意毆打原告致原告受傷，已如前述，原告自得依據侵權行為法律
    關係請求被告負損害賠償責任，茲就原告所受損害數額分述如下：
（一）醫藥費用部分：原告主張其於本件受傷後，前往高雄市立聯合醫院（原為高雄
      市立大同醫院）就診，因此支出醫藥費用二千七百十七元之事實，業據原告提
      出醫療費用收據五紙為證，堪信為真實，則原告得請求之醫藥費用為二千七百
      十七元。
（二）整型美容費用部分：原告復主張其因左側眉部受傷留有疤痕，有進行整型美容
      手術之必要，而手術費用為四萬九千五百零一元云云，惟未舉證以實其說，是
      原告上開主張不足採信。
（三）不能工作之損失部分：原告又主張其於本件受傷後，有休養之必要，故自九十
      一年十二月九日起至同年月十五日止均向福灣公司請假在家休養，受有不能工
      作之損失（即因請假被扣減之薪資、不休假獎金等）四萬七千七百八十二元云
      云。然查，本院曾向福灣公司查詢有無因原告受傷請假而扣減其薪資及扣減數
      額為何，經福灣公司答覆：「該員（即原告）受傷乃係於辦公室執行勤務時，
      被債務人所傷，又該員亦屬本公司資深員工，是經考量不宜扣減其薪資及各項
      相關獎金‧‧‧該員休假期間內並未扣取薪資及相關獎金」等語，有福灣公司
      九十三年七月二十七日陳報狀在卷可憑；從而，原告既未因本件受傷請假而受
      有任何薪資、獎金之損失，自不得請求被告賠償不能工作之損失四萬七千七百
      八十二元。
（四）非財產上損害賠償部分：原告另主張其於執行業務時遭被告毆打頭部，致受有
      本件傷害，且被告於事發後毫無悔意，沒有與原告達成和解，原告因而精神上
      受有極大之痛苦，爰請求非財產上損害賠償五十萬元等語。本院審酌頭部為人
      體極重要之部位，毆打頭部可能造成受害人受有嚴重之傷害或後遺症，而被告
      僅因不滿福灣公司處理債務方式及與原告意見不合，即動手毆打原告之頭部，
      致原告受有左側眉部裂傷、頭部外傷等傷害，且原告身為女性（有個人基本資
      料表在卷可證），臉部（左側眉部）遭到被告打傷而有留下疤痕之虞，堪認原
      告精神上受有極大之痛苦；又被告迄未與原告達成和解，賠償原告所受物質上
      及精神上之損害，其對原告所受傷害不予理睬之態度益足加深原告精神上之痛
      苦。此外，復參酌原告為大學法律系畢業，目前在福灣公司擔任課長職務，年
      收入約九十萬元，名下財產有土地、房屋各一筆及汽車二輛，不動產價值共計
      二百零八萬七千四百七十七元，而被告名下有農地四筆及車輛三輛，不動產價
      值共計一千四百零三萬九千五百二十八元，有財政部高雄市國稅局財產歸屬資
      料清單及臺灣省南區國稅局臺南市分局歸戶財產查詢清單各一紙附卷可查等情
      ，乃認原告所得請求之非財產上損害以二十萬元為適當。
（五）綜上，原告因本件受傷所受損害之數額共計為二十萬二千七百十七元（計算式
      為：200000＋2717＝202717）。
五、末按給付無確定期限者，債務人於債權人得請求給付時，經其催告而未為給付，
    自受催告時起，負遲延責任。其經債權人起訴而送達訴狀，或依督促程序送達支
    付命令，或為其他相類之行為者，與催告有同一之效力；遲延之債務，以支付金
    錢為標的者，債權人得請求依法定利率計算之遲延利息；應付利息之債務，其利
    率未經約定，亦無法律可據者，週年利率為百分之五，民法第二百二十九條第二
    項、第二百三十三條第一項前段及第二百零三條分別定有明文。經查，本件附帶
    民事起訴狀已於九十二年九月十八日送達被告，有送達證書附卷可憑；從而，原
    告依侵權行為法律關係及前揭法律之規定，請求被告給付原告二十萬二千七百十
    七元，及自起訴狀繕本送達被告翌日即九十二年九月十九日起至清償日止，按週
    年利率百分之五計算之利息，為有理由，應予准許。逾此部分之請求為無理由，
    應予駁回。
六、本件係所命給付之金額未逾五十萬元之判決，就原告勝訴部分，應依職權宣告假
    執行；至原告敗訴部分，其假執行之聲請即失所依據，應併予駁回。
七、本件事證已臻明確，原告其餘攻擊防禦方法及舉證，核於判決結果不生影響，爰
    不一一論斷，附此敘明。
據上論結，本件原告之訴一部為有理由，一部為無理由，依民事訴訟法第三百八十五
條第一項前段、第七十九條、第三百八十九條第一項第五款，判決如主文。
中　　　華　　　民　　　國　　九十三　　年　　　九　　　月　　 十五 　　日
                                臺灣高雄地方法院民事第二庭
~B審判長法官　李昭彥
~B法　　　官　劉定安
~B法　　　官　楊筑婷
正本係照原本作成。
如不服本判決，應於送達後廿日內，向本院提出上訴狀並表明上訴理由，如於本判決
宣示後送達前提起上訴者，應於判決送達後十日內補提上訴理由書（須附繕本）。
中　　　華　　　民　　　國　　九十三　　年　　　九　　　月　　 十五 　　日
~B法院書記官　胡淑芳
